【裁判字號】    90,上訴,2076
【裁判日期】    901226
【裁判案由】    毒品危害防制條例
【裁判全文】
臺灣高等法院臺中分院刑事判決                    九十年度上訴字第二七六號
    上  訴  人
    即  被  告  乙○○
右上訴人因毒品危害防制條例案件，不服臺灣苗栗地方法院九十年度訴字第五○號中
華民國九十年十月五日第一審判決（起訴案號：臺灣苗栗地方法院檢察署九十年度毒
偵字第七○號，移送併辦案號：同署九十年度毒偵字第一九一、二一四號），提起上
訴，本院判決如左：
      主  文
上訴駁回。
      事  實
一、乙○○曾於民國（下同）八十六年間，因違反麻醉藥品管理條例案件，經台灣新
    竹地方法院判處有期徒刑六月確定，於八十七年二月二十六日執行完畢。嗣又因
    施用毒品案件，經台灣苗栗地方法院前後二次裁定送觀察、勒戒後，均認無繼續
    施用毒品之傾向，經台灣苗栗地方法院檢察署檢察官於八十七年九月二日以八十
    七年偵字第三八一三號不起訴處分書、及於八十八年六月二十七日以八十八年偵
    字第三○二六號不起訴處分書，分別為不起訴處分確定。復三犯施用毒品案件，
    經台灣苗栗地方法院裁定施以強制戒治，刑事部分經台灣苗栗地方法院檢察署檢
    察官於八十八年十月二十六日以八十八年度毒偵字第五二二號提起公訴，經台灣
    苗栗地方法院於八十九年二月十六日以八十八年度易字第一○三九號刑事判決判
    處有期徒刑六月，如易科罰金，以三百元折算一日，於八十九年三月二十六日確
    定在案。嗣乙○○經台灣苗栗地方法院裁定停止戒治，所餘戒治期間付保護管束
    ，詎其於保護管束期間，猶不知悔改，復於八十九年十一月二十九日往前回溯之
    九十六小時內某時，在苗栗縣南庄鄉南庄市場旁邊巷子之蘇姓友人住處，以不詳
    方式施用第一級毒品海洛因一次。此外，乙○○另又基於施用第二級毒品安非他
    命之概括犯意，先於上述時、地，另外以將安非他命放在玻璃瓶內，再以打火機
    點火蒸烤，再吸其煙氣之方式，施用第二級毒品安非他命一次，嗣又連續於八十
    九年十二月二十一日及九十年一月三日往前回溯之九十六小時內某時，亦在上述
    地點，亦以相同方式施用第二級毒品安非他命各一次。嗣至八十九年十一月二十
    九日、十二月二十一日及九十年一月三日，乙○○到台灣苗栗地方法院檢察署觀
    護人室報到時，經採集其尿液送驗結果，八十九年十一月二十九日被採集之尿液
    ，呈嗎啡及甲基安非他命陽性反應，另八十九年十二月二十一日及九十年一月三
    日被採集之尿液均呈甲基安非他命陽性反應，始被查獲上情。
二、案經台灣苗栗地方法院檢察署檢察官自動檢舉偵查起訴，暨移送台灣苗栗地方法
    院併案審理。
      理  由
一、訊據上訴人即被告乙○○（以下簡稱為被告）對其前開多次施用第二級毒品安非
    他命之犯行，已於偵、審中，及於本院審理時，均坦白承認。而被告於八十九年
    十一月二十九日、十二月二十一日、及九十年一月三日至台灣苗栗地方法院檢察
    署觀護人室報到後，被採集尿液送驗結果，均呈甲基安非他命陽性反應，此亦有
    私立中山醫學院附設孫中山先生紀念醫院藥物濫用檢測中心之檢驗報告及法務部
    調查局檢驗通知書各三紙在卷可稽。是被告此項自白顯與事實相符，其有上開施
    用第二級毒品安非他命之犯行，洵堪認定。
二、另被告雖矢口否認伊有前開施用第一級毒品海洛因之犯行，並以：伊於八十九年
    十一月二十九日前一、二天，曾在上址吸到他人之二手煙，可能因此尿液才有海
    洛因陽性反應，但伊並未施用海洛因云云置辯。然查：被告於八十九年十一月二
    十九日到台灣苗栗地方法院檢察署報到後，被採集尿液時，在尿液檢體監管紀錄
    表（第三聯）上之其他特別事項欄中，僅自行填載：「皮膚病打針吃藥睡前紅包
    」等語，並未以吸到他人之二手煙置辯。嗣於九十年五月十六日經原審法院通緝
    到案時，再為此項辯解，所辯是否屬實，已非可遽信。且按醫學研究經驗顯示，
    尚無因吸入毒品之「二手煙」（即被動吸入）後，而在尿液中呈現毒品陽性反應
    之情形。另受檢驗人尿液中海洛因之閾值濃度須達３００ｎｇ／ｍｌ以上，才會
    被判定陽性反應，但被告之尿液送驗結果，其濃度高達４７０ｎｇ／ｍｌ，此有
    八十九年十二月二十六日私立中山醫學院附設孫中山紀念醫院藥物濫用檢測中心
    尿液檢驗報告附卷可稽。原審法院為資慎重，再將被告之上開尿液送請法務部調
    查局檢驗結果，被告之尿液中確有嗎啡陽性反應，亦有該局九十年八月二十日（
    ９０）陸（一）字第９００４９９５７號檢驗通知書一件附卷可稽。足證被告應
    有在前開時、地，施用第一級毒品海洛因一次無疑。被告上開辯解，應屬卸責之
    詞，不可採信。事證明確，被告施用第一級毒品海洛因之犯行亦堪認定。
三、本案被告曾因施用毒品案件，經台灣苗栗地方法院前後二次裁定送觀察、勒戒後
    ，均認無繼續施用毒品之傾向，經台灣苗栗地方法院檢察署檢察官於八十七年九
    月二日以八十七年偵字第三八一三號不起訴處分書、及於八十八年六月二十七日
    以八十八年偵字第三○二六號不起訴處分書，分別為不起訴處分確定，復三犯施
    用毒品案件，經台灣苗栗地方法院裁定施以強制戒治，刑事部分經台灣苗栗地方
    法院檢察署檢察官於八十八年十月二十六日以八十八年度毒偵字第五二二號提起
    公訴，經台灣苗栗地方法院於八十九年二月十六日以八十八年度易字第一○三九
    號刑事判決判處有期徒刑六月，如易科罰金，以三百元折算一日，於八十九年三
    月二十六日確定在案，上開事實有台灣苗栗地方法院檢察署刑案資料查註紀錄表
    及本院被告全國前案紀錄表各一件附卷可稽。被告在台灣苗栗地方法院裁定停止
    戒治期間，復犯上開罪行，核其所為，分別係犯毒品危害防制條例第十條第一項
    、第二項之施用第一級及第二級毒品罪。被告於施用第一級、第二級毒品之前，
    持有各該毒品之低度行為，均被嗣後施用各該毒品之高度行為所吸收，應不另論
    罪。又被告多次施用第二級毒品安非他命之犯行，其犯罪時間密接，犯罪構成要
    件相同，顯係基於概括之犯意反覆而為，應依連續犯之規定，論以一論，並加重
    其刑。被告所犯上開二罪，其犯意各別，行為互殊，應予分論併罰。因被告多次
    施用第二級毒品安非他命之犯行，有連續犯之裁判上一罪關係，故公訴人雖未就
    被告所犯之八十九年十一月二十九日以外之施用第二級毒品安非他命之犯行起訴
    ，惟既與已起訴同一罪部分有連續犯之關係，屬裁判上之一罪，自為起訴效力所
    及，本院自應併予審判。次查被告曾於八十六年間，因違反麻醉藥品管理條例案
    件，經台灣新竹地方法院判處有期徒刑六月確定，於八十七年二月二十六日執行
    完畢，此同有台灣苗栗地方法院檢察署刑案資料查註紀錄表及本院被告全國前案
    紀錄表各一件附卷可稽。被告於受此有期徒刑之執行完畢後，五年以內再犯上開
    二罪，均為累犯，依法均應加重（或遞加）其刑。
四、原審判決以被告之上開犯罪事證已甚明確，犯行堪以認定，乃審酌被告之品行、
    非法施用上開毒品之犯罪情節、及被告有多次施用毒品紀錄而屢犯不改、以及其
    犯罪後之態度等一切犯罪情狀，並依據刑事訴訟法第二百九十九條第一項前段、
    毒品危害防制條例第十條第一項、第二項，刑法第十一條前段、第五十六條、第
    四十七條、第五十一條第五款等規定，就被告施用第一級毒品部分，量處有期徒
    刑八月，就被告施用第二級毒品部分，量處有期徒刑十月，並定其應執行之刑為
    有期徒刑一年四月，其認事用法均無不合，量刑亦屬妥適。被告上訴否認有施用
    第一級毒品，另指謫施用第二級毒品部分量刑過重，其上訴核無理由，應予駁回
    。
五、據上論斷，應依刑事訴訟法第三百六十八條，判決如主文。
本案經檢察官甲○○到庭執行職務。
中      華      民      國      九十     年      十二     月    二十六  日
                                  臺灣高等法院臺中分院刑事第三庭
                                        審判長法  官  陳  朱  貴
                                              法  官  胡  忠  文
                                              法  官  廖  柏  基
右正本證明與原本無異。
施用第一級毒品部分，得上訴。
施用第二級毒品部分，不得上訴。
如不服本判決應於收受送達後十日內向本院提出上訴書狀，其未敘述上訴之理由者並
得於提起上訴後十日內向本院補提理由書（均須按他造當事人之人數附繕本）。
                                              書記官  柯  孟  伶
中      華      民      國      九十     年      十二     月    二十七  日
附錄條文：
毒品危害防制條例第十條：
施用第一級毒品者，處六月以上五年以下有期徒刑。
施用第二級毒品者，處三年以下有期徒刑。                                  Ｉ


司法院資訊處製作；財團法人民間司法改革基金會備份。
